臺灣板橋地方法院刑事判決　　　　　　　95年度易字第104 號
公 訴 人　台灣板橋地方法院檢察署檢察官
被　　告　丁○○
上列被告因竊盜案件，經檢察官提起公訴（94年度偵字第16540
號）及移送併辦（95年度偵字第2529號），被告於準備程序就被
訴事實為有罪之陳述，本院合議庭裁定由受命法官改依簡式審判
程序獨任審理，判決如下：
    主      文
丁○○共同連續攜帶兇器竊盜，處有期徒刑柒月。扣案螺絲起子
壹支沒收。
    事      實
一、丁○○與徐肇車共同基於意圖為自己不法所有之概括犯意聯
    絡，自民國94年8 月24日起至94年9 月21日止，在台北縣樹
    林市、板橋市等地，連續竊取丙○○等人之財物（時間、地
    點、方式均詳如附表編號一、二所示，侵入住宅部分均未據
    告訴），得手後旋即逃逸，嗣於94年9 月22日為警循線查獲
    。
二、案經丙○○、甲○○分別訴由台北縣政府警察局海山分局、
    永和分局報告台灣板橋地方法院檢察署檢察官偵查起訴及移
    送併辦。
    理      由
一、本案被告丁○○所犯係死刑、無期徒刑、最輕本刑為3 年以
    上有期徒刑以外之罪，且非高等法院管轄之第一審案件，其
    於準備程序中就被訴事實為有罪之陳述，經本院告知簡式審
    判程序之旨，並聽取公訴人、被告之意見後，經合議庭裁定
    由受命法官獨任進行簡式審判程序，合先敘明。
二、上揭事實，業據被告於本院審理時坦承不諱，核與被害人丙
    ○○、甲○○等人指述之情節相符，並經證人即共同被告徐
    肇車於警詢及偵查中證述屬實，復有扣押物品清單、贓物認
    領保管單、照片等件附卷可稽，足認被告自白核與事實相符
    ，應堪採信。本案事證明確，被告犯行洵堪認定。
三、新舊法之比較適用：
（一）被告行為後，刑法於94年2 月2 日修正公布，並自95年7
      月1 日施行，且刑法施行法於95年6 月14日增訂該法第1
      條之1 規定，並同自95年7 月1 日施行。另按同於95年7
      月1 日修正施行之刑法第2 條規定，乃係關於新舊法比較
      適用之準據法，其本身無關行為可罰性要件之變更，故上
      開法律修正施行後，如有涉及比較新舊法之問題，即應逕
      依修正後刑法第2 條第1 項規定，為「從舊從輕」之比較
      。再法律變更之比較適用，比較時應就罪刑有關之共犯、
      未遂犯、想像競合犯、牽連犯、連續犯、結合犯、以及累
      犯加重、自首減輕暨其他法定加減（如身分加減）與加減
      例等一切情形，綜其全部罪刑之結果而為比較；且就比較
      之結果，須為整體之適用，不能割裂分別適用各該有利於
      行為人之法律（最高法院95年度第8 次刑事庭會議決議意
      旨參照）。
（二）經綜合比較結果，被告所犯涉及罰金刑、連續犯等規定，
      均以修正前刑法對被告有利，自應整體依刑法第2 條第1
      項前段規定，適用行為時之修正前刑法及罰金罰鍰提高標
      準條例相關規定，予以論處。至刑法關於共同正犯規定之
      修正，為法理之明文化，非屬法律之變更。另從刑附屬於
      主刑，應依主刑所適用之法律。
四、核被告所為，係犯刑法第320 條第1 項之竊盜罪（指附表編
    號一部分）、第321 條第1 項第3 款之攜帶兇器竊盜罪（指
    附表編號二部分）。被告與徐肇車二人間，就前開犯行，有
    犯意聯絡及行為分擔，為共同正犯。查被告先後二次竊盜及
    加重竊盜犯行，時間緊接，手法相同，又係犯基本構成要件
    相同之罪，顯係基於概括犯意反覆為之，為連續犯，應依修
    正前刑法第56條規定，論以情節較重之攜帶兇器竊盜罪，並
    依法加重其刑。
五、爰審酌被告之素行、犯罪之動機與目的均僅為貪圖一己之私
    利，行竊之手段及次數、所竊得財物之價值，及犯罪後坦承
    犯行，態度尚屬良好等一切情狀，量處如主文所示之刑，以
    示懲儆。扣案螺絲起子一支，為被告所有，供犯罪所用之物
    ，業據被告供明在卷，依法宣告沒收。
六、至台灣板橋地方法院檢察署95年度偵字第2529號移送併辦（
    即附表編號三、四）部分，雖被告於本院審理時亦坦承不諱
    ，惟審酌該部分之犯行與本案論罪科刑部分時間上差距四月
    ，且被告於94年9 月23日因執行觀察、勒戒入台灣台北看守
    所附設勒戒所，至94年11月11日始因無施用傾向出所，身體
    自由受有拘束，是與前開有罪部分，難認具有概括犯意，核
    無修正前刑法關於連續犯之裁判上一罪關係，自應檢附該案
    卷宗及扣案物品，退回由檢察官另行處理，附此敘明。
據上論斷，應依刑事訴訟法第299 條第1 項前段、第273 條之1
第1 項，刑法第2 條第1 項前段、第28條、第320 條第1 項、第
321 條第1 項第3 款、修正前刑法第56條、第38條第1 項第2 款
，罰金罰鍰提高標準條例第1 條前段，判決如主文。
本案經檢察官彭聖斐到庭執行職務。
中　　華　　民　　國　　96    年    1     月    12    日
                  刑事第六庭  法  官  林鈺琅
以上正本證明與原本無異。
如不服本判決應於送達後10日內向本院提出上訴狀。
                              書記官  林蔚然
中　　華　　民　　國　　96    年　　1     月    12    日
附錄本案論罪科刑法條全文：
刑法第320 條第1 項：
  意圖為自己或第三人不法之所有，而竊取他人之動產者，為竊
  盜罪，處五年以下有期徒刑、拘役或五百元以下罰金。
刑法第321 條：
  犯竊盜罪而有左列情形之一者，處六月以上五年以下有期徒刑
  ：
  一　於夜間侵入住宅或有人居住之建築物、船艦，或隱匿其內
      而犯之者。
  二　毀越門扇、牆垣或其他安全設備而犯之者。
  三　攜帶兇器而犯之者。
  四　結夥三人以上而犯之者。
  五　乘火災、水災或其他災害之際而犯之者。
  六　在車站或埠頭而犯之者。
  前項之未遂犯罰之。
附表：
┌──┬──┬────┬────┬───┬───────┐
│編號│時間│地點　　│方式　　│被害人│竊得財物　　　│
├──┼──┼────┼────┼───┼───────┤
│ 一 │94年│台北縣樹│與徐肇車│丙○○│建國80年紀念幣│
│　　│8 月│林市文化│共同侵入│　　　│2 枚          │
│　　│24日│街25巷16│住宅    │　　　│電腦主機1 台　│
│　　│下午│號3 樓（│        │　　　│舊版硬幣500 元│
│　　│5 時│丙○○住│        │　　　│錄影機1 台    │
│　　│30分│宅）    │        │　　　│觀音玉珮1 只　│
│　　│許　│　　　　│        │　　　│              │
├──┼──┼────┼────┼───┼───────┤
│ 二 │94年│台北縣板│與徐肇車│甲○○│夜明珠3 顆    │
│　　│9 月│橋市介壽│共同持客│　　　│攝影機2 台    │
│　　│21日│街81號4 │觀上足以│　　　│舊款台幣1 冊  │
│　　│上午│樓（王明│對人之身│　　　│黃金紀念鈔6 張│
│　　│11時│強住宅）│體構成危│　　　│寶石項鍊2 串  │
│　　│15分│        │害之螺絲│　　　│MP5 玩具槍1 支│
│　　│許  │        │起子1 把│　　　│紀念硬幣、戒指│
│　　│　　│　　　　│開啟大門│　　　│及項鍊共50件  │
│　　│　　│　　　　│侵入住宅│　　　│　　　　　　　│
├──┼──┼────┼────┼───┼───────┤
│ 三 │95年│台北縣永│與黃坤仁│戊○○│黃金手鍊1 條  │
│　　│1 月│和市中正│、蘇文邦│　　　│歐元20元      │
│　　│20日│路609 巷│結夥三人│　　　│美金60.27 元  │
│　　│下午│5 弄4 號│攜帶客觀│　　　│泰銖300 元    │
│　　│12時│2 樓（粘│上足以對│　　　│韓幣10元      │
│　　│許　│琪雯住宅│人之身體│　　　│筆記型電腦1 台│
│　　│　　│）      │構成危害│　　　│金墜子15個    │
│　　│　　│　　　　│之板手、│　　　│SONY隨身碟1 個│
│　　│　　│　　　　│鐵撬，破│　　　│綠色琉璃小螃蟹│
│　　│　　│　　　　│壞大門，│　　　│掛飾1 個      │
│　　│　　│　　　　│侵入住宅│　　　│              │
├──┼──┼────┼────┼───┼───────┤
│ 四 │95年│台北縣永│與黃坤仁│乙○○│IBM 筆記型電腦│
│　　│1 月│和市福和│、蘇文邦│　　　│1 台          │
│　　│23日│路57巷5 │結夥三人│　　　│無敵牌電子辭典│
│　　│下午│弄3 號3 │攜帶客觀│　　　│1 台          │
│　　│12時│樓（余幸│上足以對│　　　│NOKIA 行動電話│
│　　│許　│秋住宅）│人之身體│　　　│1 支          │
│　　│　　│        │構成危害│　　　│新台幣硬幣共計│
│　　│　　│　　　　│之板手、│　　　│2694元        │
│　　│　　│　　　　│鐵撬，破│　　　│美金紙鈔及硬幣│
│　　│　　│　　　　│壞大門，│　　　│共計99.23 元  │
│　　│　　│　　　　│侵入住宅│　　　│人民幣共計    │
│　　│　　│　　　　│        │　　　│1,999.6 元    │
│　　│　　│　　　　│        │　　　│柬埔寨幣500 元│
│　　│　　│　　　　│        │　　　│港幣硬幣12元  │
│　　│　　│　　　　│        │　　　│日幣硬幣300 元│
│　　│　　│　　　　│        │　　　│法郎硬幣30.3元│
│　　│　　│　　　　│        │　　　│大同寶寶撲滿1 │
│　　│　　│　　　　│        │　　　│個            │
└──┴──┴────┴────┴───┴───────┘
